臺灣士林地方法院民事裁定　　　　　 100年度司財管字第14號
聲　請　人　新生資產管理股份有限公司
法定代理人　陳清祥
代　理　人　葉宏洲
上列聲請人聲請選任失蹤人王素花財產管理人事件，本院裁定如
下：
    主  文
選任財政部國有財產局臺灣北區辦事處為失蹤人王素花（女，民
國33年2月29日生）之財產管理人。
聲請費用新台幣壹仟元由聲請人負擔。
    理      由
一、按失蹤人失蹤後，未受死亡宣告前，其財產之管理，依非訟
    事件法之規定，民法第10條定有明文。次按失蹤人未置財產
    管理人者，其財產管理人依下列順序定之：一、配偶。二、
    父母。三、成年子女。四、與失蹤人同居之祖父母。五、家
    長，非訟事件法第109 條第1 項定有明文。再按失蹤人未置
    財產管理人，又不能依前揭非訟事件法第109 條第1 項規定
    定其財產管理人時，法院得因利害關係人或檢察官之聲請，
    選任財產管理人，非訟事件法第109 條第2 項定有明文。
二、本件聲請意旨略以：被繼承人王世果向訴外人大眾商業銀行
    股份有限公司借用新臺幣5 百萬，並以其所有之不動產設定
    抵押權，嗣大眾銀行將上開抵押權讓與聲請人。經查被繼承
    人王世果於民國88年6 月21日死亡，由其母王鄭鴛鴦繼承。
    又王鄭鴛鴦亦於88年10月2 日死亡，由其子女王世哲、江王
    素清、陳王素梅、王素花、張王素滿5 人共同繼承，惟失蹤
    人王素花於51年6 月11日申請遷出臺北市○○區○○街41巷
    52 號 ，離去戶籍地後迄今音訊全無，又未受死亡宣告為由
    ，爰依非訟事件法第109 條聲請選任財政部國有財產局為財
    產管理人，以維聲請人權益等語，並提出戶籍謄本、土地登
    記謄本、王世果之繼承系統表、歷年失蹤人王素花設籍之戶
    籍謄本等件為證。
三、經查，聲請人主張王素花迄已失蹤多年行方不明，無法依非
    訟事件法第109 條第1 項規定定其財產管理人等情，業據其
    提出上開證據為證，並有臺北市大同區戶政事務所99年12月
    6 日北市大戶資字第09931180200 號函：「經查戶役政戶籍
    資料數位化系統，本區王錦鐘戶內之王素花於民國51年6 月
    11日申請遷出，但無接續遷入他區通報，故無他筆資料可提
    供。」為證，復經本院調閱王素花之入出境資料、在監在押
    、有無通緝等資料查明無訛，堪認王素花應為失蹤人，且不
    能依非訟事件法第109 條第1 項規定定其財產管理人。又聲
    請人既為失蹤人王素花之債權人，自屬法律上之利害關係人
    ，故其聲請選任失蹤人王素花之財產管理人，洵屬有據，應
    予准許。本院審酌王素花之兄姊妹王世哲、陳王素梅、張王
    素滿等經本院通知未到庭表示意見，自不宜由渠等人擔任失
    蹤人王素花之財產管理人。又雖財政部國有財產局臺灣北區
    辦事處陳明其無意願擔任財產管理人，然本院鑑於國有財產
    局為管理國家財產之法定機關，具有相當之公信力，且熟稔
    財產管理之法定程序，因認以選任該局台灣北區辦事處為失
    蹤人之財產管理人為宜。爰裁定如主文所示。
四、如不服本裁定，應於裁定送達後10日內，以書狀向本院提出
    抗告狀，並繳納抗告費新臺幣1,000 元。
中    華    民    國   100    年    6     月    29    日
                  家事庭司法事務官